臺灣臺北地方法院民事小額判決
                             111年度店小字第1293號 
原      告  陳兆旋  
被      告  周俊宇  

上列當事人間請求損害賠償事件，本院於民國111年9月6日言詞
辯論終結，判決如下：
    主  文
被告應給付原告新臺幣2,986元，及自民國111年8月25日起至清
償日止，按年息百分之5計算之利息。
原告其餘之訴駁回。
訴訟費用新臺幣1,000元由被告負擔。
本判決原告勝訴部分得假執行；但被告如以新臺幣2,986元為原
告預供擔保後，得免為假執行。
    事實及理由
一、按被告經合法通知，未於言詞辯論期日到場，核無民事訴訟
    法第386條所列各款情形，爰依原告之聲請，由其一造辯論
    而為判決，合先敘明。
二、原告起訴主張：被告於民國109年7月17日下午10時5分許，
    騎乘車牌號碼000-0000號之普通重型機車，行經新北市新店
    區中正路與民權路口時，依當時天氣晴、夜間有照明、柏油
    路面乾燥無缺陷且無障礙物、視距良好，且客觀上並無不能
    注意之情狀，被告竟因行車疏於注意安全間隔，而與原告所
    有並駕駛車牌號碼000-0000號之營業小客車（下稱系爭車輛
    ）發生碰撞，致系爭車輛受有損害，經原告以新臺幣（下同
    ）1,500元修復，並受有1日營業損失1,500元，共計3,000元
    （計算式：1,500元＋1,500元＝3,000元）。爰依民法第184條
    第1項前段之規定，請求被告賠償上開必要修復費用及營業
    損失等語。並聲明：被告應給付原告3,000元，及自起訴狀
    繕本送達翌日起至清償日止，按年息百分之5計算之利息。
三、被告經合法通知，未於言詞辯論期日到場，亦未提出書狀或
    作何聲明或陳述。
四、本院之判斷：
  ㈠按因故意或過失，不法侵害他人之權利者，負損害賠償責任
    ，民法第184條第1項前段定有明文。
  ㈡經查，原告主張之事實，業據其提出與其所述相符之行照、
    估價單、道路交通事故當事人登記聯單、道路交通事故初步
    分析研判表各1份為證（本院卷第11至17頁），並經本院依
    職權向新北市政府警察局新店分局調閱本件交通事故相關資
    料，核閱屬實（本院卷第27至42頁）。揆諸上開資料，被告
    於事故後自承：「沿中正路內側通往中央路方向，欲左轉民
    權路從前車左側通過時，不慎擦撞肇事，我當下有揮手示意
    ，但沒下來……」等詞，原告於事故後亦稱：「沿中正路內側
    道等待左轉民權路，停等紅燈時，聽到車身有碰撞聲，發現
    有台機車從我車左側騎過時，碰撞到左側照後鏡……」等詞（
    本院卷第33至35頁），核與系爭車輛受損部位為左後視鏡相
    符，此有車損照片4張在卷可查（本院卷第39至40頁），堪
    認被告確有因行車疏於注意安全間隔等情，因而與系爭車輛
    發生碰撞；復佐以道路交通事故初步分析研判表，亦認定認
    被告有「疑行車疏於注意安全間隔」之過失（本院卷第17頁
    ）。準此，被告有前揭應注意能注意而未注意之過失，且與
    原告受有損害間有相當因果關係，揆諸上開規定，被告就本
    件肇事應負過失侵權行為責任，洵堪認定。
  ㈢原告請求車輛修復費用1,500元部分：
　⒈按不法毀損他人之物者，被害人得請求賠償其物因毀損所減
    少之價額，民法第196條定有明文。又物被毀損時，被害人
    除得依民法第196條請求賠償外，不排除民法第213條至第21
    5條之適用。依民法第196條請求賠償物被毀損所減少之價額
    ，得以修復費用為估定之標準，但以必要者為限（例如︰修
    理材料以新品換舊品，應予折舊）。
　⒉原告主張其因本件車禍受有系爭車輛修復費用1,500元之損害
    ，業據其提出系爭車輛估價單1份在卷可證（本院卷第13頁
    ）。而觀估價單上記載「後視鏡烤漆含修理」，堪信系爭車
    輛因毀損所減少之價額為1,500元。準此，原告請求系爭車
    輛之修復費用為1,500元，為有理由，應予准許。　　
  ㈣原告請求營業損失1,500元部分：
　⒈按損害賠償，除法律另有規定或契約另有訂定外，應以填補
    債權人所受損害及所失利益為限。依通常情形，或依已定之
    計劃、設備或其他特別情事，可得預期之利益，視為所失利
    益，民法第216條第1、2項定有明文。
　⒉原告主張因系爭車輛因本件車禍進場維修1日，原告受有營業
    損失1,500元等語。經查，系爭車輛為營業用之計程車，係
    專供原告營業謀生之用，此有行車執照1份在卷可參（本院
    卷第11頁），而系爭車輛因被告過失行為受損而進廠維修1
    日乙節，亦有前揭估價單1份附卷可證（本院卷第13頁）。
    原告雖未就計程車每日營業損失提出證據，然雙北市排氣量
    2,000cc以下之計程車每日預估之營業收入為1,486元，此為
    本院職務上知悉之事實，當以此為計算基礎，較屬合理，另
    參酌原告提出估價單之修繕項目及金額，其主張受有1日營
    業損失亦屬合理。故原告請求營業損失1,486元，應屬有據
    ；至逾此範圍之請求，則無理由，應予駁回。
  ㈤綜上，原告得請求被告給付之損害賠償金額應為2,986元（計
    算式：1,500元＋1,486元=2,986元）。
五、末按給付有確定期限者，債務人自期限屆滿時起，負遲延責
    任。給付無確定期限者，債務人於債權人得請求給付時，經
    其催告而未為給付，自受催告時起，負遲延責任。其經債權
    人起訴而送達訴狀，或依督促程序送達支付命令，或為其他
    相類之行為者，與催告有同一之效力。民法第229條第1、2 
    項分別定有明文。又遲延之債務，以支付金錢為標的者，債
    權人得請求依法定利率計算之遲延利息。但約定利率較高者
    ，仍從其約定利率。應付利息之債務，其利率未經約定，亦
    無法律可據者，週年利率為百分之5。民法第233條第1項、
    第203條亦有明定。本件原告對被告之請求屬無確定期限之
    給付，自應經原告之催告而未為給付，被告始負遲延責任。
    而本件起訴狀繕本於111年8月4日公示送達並公告於司法院
    之司法最新動態網頁及本院網站（本院卷第59至63頁），應
    於同年月24日發生送達效力。準此，原告請求被告給付2,98
    6元及自起訴狀繕本送達被告翌日即111年8月25日起算之5%
    遲延利息，為有理由，應予准許。
六、綜上所述，原告依民法第184條第1項前段之規定，請求被告
    給付2,986元及自起訴狀繕本送達翌日即111年8月25日起至
    清償日止，按年息5%計算之利息，為有理由，應予准許。逾
    此範圍之請求，則無理由，應予駁回。
七、本件原告勝訴部分係適用小額程序為被告敗訴之判決，依民
    事訴訟法第436條之20條規定，應依職權宣告假執行；並依
    同法第392條第2項依職權宣告被告如預供擔保，得免為假執
    行。
八、本件事證已臻明確，兩造其餘攻擊防禦方法及所提證據，經
    本院斟酌後，核與判決結果不生影響，爰不逐一論述，併此
    敘明。
九、訴訟費用負擔之依據：民事訴訟法第79條。本件訴訟費用額
    確定金額為裁判費1,000元。
中　　華　　民　　國　　111 　年　　9 　　月　　20　　日
                  臺灣臺北地方法院新店簡易庭
                              法  官  林易勳
以上正本係照原本作成。
對於本件判決如有不服，應於收受送達後20日內向本院提出上訴
書狀，上訴於本院合議庭，並按他造當事人之人數附具繕本。
當事人之上訴，非以判決違背法令為理由不得為之，上訴狀應記
載上訴理由，表明下列各款事項：
㈠原判決所違背之法令及其具體內容。
㈡依訴訟資料可認為原判決有違背法令之具體事實。
如委任律師提起上訴者，應一併繳納上訴審裁判費。
中　　華　　民　　國　　111 　年　　9 　　月　　20　　日
                              書記官  徐子芹